【裁判字號】    99,監,257
【裁判日期】    990929
【裁判案由】    選定監護人
【裁判全文】
臺灣台中地方法院民事裁定               99年度監字第257號
聲  請  人  甲○○
相對人即受  乙○○
監護宣告人
上列聲請人聲請選定受監護宣告人監護人事件，本院裁定如下：
    主  文
選定甲○○為相對人乙○○之監護人。
指定丙○○為會同開具財產清冊之人。
聲請費用新臺幣壹仟元由相對人負擔。
    理  由
一、聲請意旨略以：相對人乙○○為聲請人甲○○（民國○○○
    年○月○○日生、國民身分證號碼：Ｚ000000000
    號）之母，相對人前經鈞院八十九年度禁字第一一九號民事
    裁定為禁治產宣告。相對人之配偶已死亡，為利日後代為處
    理其事務，爰依法請求選定聲請人為相對人之監護人，及指
    定丙○○（四十四年十月十三日生、國民身分證號碼：Ｚ0
    00000000號）為會同開具財產清冊之人等語。並提
    出本院八十九年度禁字第一一九號裁定影本、戶籍謄本等件
    為證。
二、按民法總則中華民國九十七年五月二日修正之條文施行前，
    已為禁治產宣告者，視為已為監護宣告，並於修正施行後，
    適用修正後之規定，民法總則施行法第四條第二項定有明文
    。次按受監護宣告之人應置監護人；法院為監護宣告時，應
    依職權就配偶、四親等內之親屬、最近一年有同居事實之其
    他親屬、主管機關、社會福利機構或其他適當之人選定一人
    或數人為監護人，並同時指定會同開具遺產清冊之人，民法
    第一千一百十條、第一千一百十一條亦有明文。
三、經查：
  (一)聲請人主張相對人為其母，相對人前經本院以八十九年度禁
    字第一一九號裁定為禁治產宣告在案之事實，業據聲請人提
    出戶籍謄本及本院八十九年度禁字第一一九號裁定等件為證
    ，復經本院依職權調閱前揭卷宗覆核無誤，堪信為真正。從
    而，聲請人聲請選定相對人之監護人，即屬正當。
  (二)又聲請人、相對人子女趙麗雲、丙○○、趙美鳳、趙美玲、
    趙淑慧曾召開會議，共同推舉聲請人為相對人之監護人等情
    ，有戶籍謄本、親屬團體會議推定監護人說明書、親屬會議
    紀錄在卷可憑。是聲請人與相對人既屬至親，且獲相對人其
    他子女之信賴，由其負責護養及照顧相對人並管理其財產，
    應能符合相對人之利益，自屬適當之人選。執此，本院認為
    由聲請人擔任相對人之監護人，應屬妥適，爰裁定選定如主
    文第一項所示。
  (三)另依民法第一千一百十三條準用同法第一千零九十九條之規
    定，監護開始時，監護人對於受監護人之財產，應依規定會
    同遺囑指定、當地直轄市、縣（市）政府指派或法院指定之
    人，於二個月內開具財產清冊，並陳報法院。而聲請人、相
5對人子女趙麗雲、丙○○、趙美鳳、趙美玲、趙淑慧曾召開
    會議，共同推舉相對人之女丙○○為相對人之會同開具財產
    清冊之人等情，亦有戶籍謄本、親屬團體會議推定監護人說
    明書、親屬會議紀錄在卷可憑。是為使聲請人得於期限內開
    具遺產清冊並陳報法院，爰指定丙○○為會同開具遺產清冊
    之人。
四、依非訟事件法第二十一條第二項、民事訴訟法第九十五條、
    第七十八條，裁定如主文。
中    華    民    國    99    年    9     月    29    日
                  家事法庭      法  官    楊熾光
以上正本係照原本作成。
如對本裁定抗告須於裁定送達後十日內向本院提出抗告狀。
中    華    民    國    99    年    9     月    29    日
                                書記官    郭麗娟

司法院資訊處製作；財團法人民間司法改革基金會備份。
